【裁判字號】    90,上易,34
【裁判日期】    900403
【裁判案由】    傷害
【裁判全文】
臺灣高等法院刑事判決                                九十年度上易字第三四號
    上  訴  人
    即  被  告  乙○○
    選任辯護人  魏早炳
                陳恩民
                李克欣律師
右上訴人即被告因傷害案件，不服臺灣新竹地方法院八十九年度易字第八五０號，中
華民國八十九年十一月二十一日第一審判決（起訴案號：臺灣新竹地方法院檢察署八
十九年度偵字第二三四七號）提起上訴，本院判決如左：
    主  文
上訴駁回。
    事  實
一、乙○○與甲○○之夫黃文泉係異性同胞兄弟，兄弟經營相同行業，時有業務爭吵
    ，再因乙○○夫婦與甲○○間因有債務關係，雙方前有嫌隙。嗣於民國（下同）
    八十九年四月十九日下午一時許或三時許，在新竹縣竹北市○○路一一六六號前
    ，乙○○與甲○○又因債務清償問題發生口角、爭執，詎乙○○竟基於傷害人身
    體之犯意，徒手掐住甲○○脖子，致甲○○受有頸部扭傷、疼痛等傷害。
二、案經被害人甲○○訴請臺灣新竹地方法院檢察署檢察官偵查起訴。
    理  由
一、訊據上訴人被告乙○○矢口否認傷害犯行，辯稱：伊沒有出手掐甲○○脖子，告
    訴人脖子之傷痕可能是彼自己造成的云云。
二、惟查，被告於前揭時、地徒手傷害告訴人甲○○之情，業據告訴人甲○○於偵審
    中指訴綦詳，且堅稱不移，並有新仁醫院於八十九年四月十九日出具之新仁醫傷
    字第○六六三號驗傷診斷書附卷可證；告訴人於本院審理時對於被告之否認之詞
    ，當庭加以怒斥，並補稱：當時彼僅僅詢問被告何時可以還錢，被告竟動手掐彼
    之脖子等語，另佐以告訴人確於案發之日向新竹縣警察局竹北分局鳳岡派出所報
    案，據證人即警員丙○○前往處理並製有報告書一份在卷，載明：「：：：據甲○○當時稱係因債務問題起爭執並有肢體衝突，乙○○以徒手掐住甲○○的脖子
    ，：：：」等情，證人丙○○於本院審理時到庭結證稱：於事發當日渠有前去現
    場處理是項告訴人與被告間之糾紛，當時是值班同仁通報渠到場處理，渠到達現
    場時雙方都已各自離開，但是告訴人有出來說被告掐他脖子，因為債務糾紛與被
    告吵架云云，是被告與告訴人間於當日確有發生爭執，應堪認定。經原審質之被
    告關於新仁醫院於案發當日即八十九年四月十九日出具之上開驗傷診斷書亦載明
    告訴人受傷部位為頸部，觀諸本院函詢該院所檢送告訴人之病歷資料，見病歷上
    載有告訴人主訴稱被人勒傷，頸部瘀傷疼痛等字樣，是認告訴人上開指訴，應足
    採信，被告上開空言否認犯行，無足為信。本案事證明確，被告上開犯行洵堪認
    定，自應依法予以論罪科刑。
二、關於被告與告訴人起口角爭執並進而傷害告訴人之確實時間究為八十九年四月十
    九日下午三時許抑或是當日下午一時許一節，雖告訴人之指述與證人丙○○所言
    互有出入，但查被告與證人丙○○於本院審理時分別陳稱大概是當日下午一時（
    證人）、三時（告訴人），惟均補充稱因距離事發時間已經久遠，無法記憶確實
    時間了云云，觀諸卷附新仁所出具之驗傷診斷書及告訴人之病歷資料記載告訴人
    應診之時間為當日下午四時十五分，是被告於當日下午一時或三時許傷害告訴人
    ，均有可能，茲查本案被告犯罪之時間究是下午一時或三時，迄今已無從查究明
    確，且並不影響被告犯行之成立，附此敘明。
三、核被告乙○○所為，係犯刑法第二百七十七條第一項之傷害罪。原審審酌被告與
    告訴人為姻親關係，犯罪時所受口角、爭執之刺激，徒手掐住告訴人脖子之手段
    ，致告訴人所受傷害程度及被告犯後態度等一切情狀，判處有期徒刑三月，並諭
    知易科罰金之折算標準。其認事用法俱無違誤，參酌原審所審酌之量刑狀況及被
    告迄今仍未與告訴人和解等情，原審之量刑並無過重之情形。被告上訴指摘原判
    決不當並稱原審量刑過重云云，即非可採。從而，其所提起之上訴為無理由，應
    予駁回。
四、據上論斷，應依刑事訴訟法第三百六十八條，判決如主文。
本案經檢察官沈明倫到庭執行職務。
中      華      民      國     九十     年      四      月      三      日
                              臺灣高等法院刑事第九庭
                                  審判長法  官  李  文  成
                                        法  官  徐  培  元
                                        法  官  周  盈  文
右正本證明與原本無異。
不得上訴。
                                        書記官  余  姿  慧
中    華    民    國     九十     年      四        月        四        日
附錄：本案論罪科刑法條全文
刑法第二百七十七條第一項：
傷害人之身體或健康者，處三年以下有期徒刑、拘役或一千元以下罰金。


司法院資訊處製作；財團法人民間司法改革基金會備份。
